【裁判字號】    92,易,3
【裁判日期】    920718
【裁判案由】    竊盜
【裁判全文】
臺灣臺東地方法院刑事判決                              九十二年度易字第三號
    公  訴  人  臺灣臺東地方法院檢察署檢察官
    被      告  乙○○
右列被告因竊盜案件，經檢察官提起公訴 (九十一年度偵字第二一四○號)，本院判
決如左：
    主  文
乙○○攜帶兇器竊盜，累犯，處有期徒刑陸月，如易科罰金以參佰元折算壹日。並於
刑之執行完畢或赦免後，令入相當處所施以監護處分壹年。
    事  實
一、乙○○患有精神分裂症，為精神耗弱之人，於民國八十六年間因竊盜案件，經本
    院分別判處有期徒刑六月及三月確定，先後於八十六年七月二十日、八十七年二
    月十五日執行完畢。詎仍不知悔改，竟基於意圖為自己不法所有犯意，於九十一
    年九月十二日晚上七時三十分許，至位於臺東市○○街之果菜市場內，持足供兇
    器使用之鐵鎚一把，毀損甲○○置於其所經營攤位旁之冰箱、烤箱之鎖頭後（毀
    損部分未據告訴），竊取置放於冰箱、烤箱內之香腸、豬肉、大骨及排骨等物品
    ，得手後欲離開之際，因恰有路人經過該處，乙○○未免犯行為他人發覺，即將
    所竊得之物品藏放於附近，並將前開鐵鎚棄置於臺東市○○路○段一○五巷一五
    號旁之空地。嗣經甲○○提供裝置於上開處所錄影機所錄得之錄影帶一卷予警方
    後，始循線查獲上情。
二、案經臺東縣警察局臺東分局報請臺灣臺東地方法院檢察署檢察官偵查起訴。
    理   由
一、訊據被告乙○○於本院調查時，矢口否認上情，辯稱：伊雖曾去上開地點，但只
    去洗手，並沒有偷東西云云。惟查：
（一）訊據被告於警詢中對右揭犯行坦承不諱，且其於為警查獲之翌日即九十一年九
      月十七日亦偕同警方至臺東市○○路○段一○五巷十五號尋找作案用之鐵鎚，
      惟未尋獲，有現場照片一幀附於警卷可稽，核與證人甲○○於警詢及本院審理
      時證述相符，並有被告竊盜時遭現場錄影機所錄得之錄影帶一卷及翻拍自錄影
      帶之照片十一幀在卷足憑。雖本院於九十二年五月二十五日勘驗警詢錄音帶，
      關於本案被告竊盜之時間、地點、方式、物品及如何棄置物品、離開現場等，
      均由員警口述，被告以「嗯」、「是」、「對」等語回答，惟參酌證人甲○○
      僅告知警方其冰箱、烤箱係遭外力撞擊，並未提及係用何種工具，而依警詢筆
      錄所載，就被告係以鐵鎚偷竊、偷得物品後如何處理及鐵鎚棄置何處等犯案細
      節均記載詳實，而被告亦主動偕同警方至前開處所尋找做案用之鐵鎚，雖未尋
      獲，惟若非被告主動告知，警方實無從得知上情，是警詢筆錄在無任何證據足
      資認為係警方自行編造之可能性及被告從未抗辯有遭刑求等不正方法取供之情
      形下，其在警詢供述自可採信。
（二）證人甲○○因其所經營之攤位履次遭竊，故在該處裝置有攝影機，而被告於本
      院調查時亦自承：伊曾至該處一次是去洗手而該處的冰箱是鎖著的等語，復於
      本院審理時供稱：「冰箱旁邊有藍色的籃子，裏面有豬肉、香腸，我就放在冰
      箱旁邊，沒有拿走，拿肉塊到廟那邊」等語明確，核與證人甲○○證稱：「（
      問：籃子是什麼顏色）答：是藍色的」、「（問：當時發現被偷的時候，籃子
      裏面有沒有東西？）答：有豬肉、香腸、豬大骨，我發現的時候還有一些放在
      冰箱的底層，沒有全部搬走」等語相符，是足證被告確曾至上開處所，則證人
      甲○○所架設之錄影機當會攝錄被告之影像。而警方亦於九十一年九月十七日
      偕同被告與證人甲○○，返回上開處所，並經由同一攝影機再度對被告錄影，
      供證人甲○○指認被告確為於右揭時地竊盜之人無訛乙節，業據證人甲○○於
      本院審理時證稱：「（問：這件怎麼找到被告的？）答：警察把他帶去警局，
      叫我去指認」、「（問：你當時指認的時候你發現這個人跟去你豬肉攤的人很
      像？）答：是的」及（問：憑什麼認為很像？）答：留鬍子、留長髮，警察還
      有帶他回去現場，再透過閉路電視看他的外觀，臉型很像當初偷我東西的人」
      等語明確。而本院於審理時提示被告上開警卷所附照片（即查獲翌日所攝照片
      ），被告指認該照片之人即為其本人無訛，觀之該照片，被告係長髮及肩並蓄
      鬍，身著白襯衫及藍長褲，而與卷附翻拍自竊盜當日之錄影帶照片相較，影片
      中所示之人亦係長髮及肩並蓄鬍，穿著亦相同，而二幀照片拍攝日期相距僅五
      日，被告又居無定所，是其穿著、外觀於五日內並無改變，亦屬常情，是證人
      甲○○指稱被告即為竊盜之人乙節，應堪值信。
（三）綜上，本件事證明確，被告所辯顯係事後卸責之詞，不足採信，被告犯行洵堪
      認定。
二、核被告乙○○所為，係犯刑法第三百二十一條第一項第三款之加重竊盜罪。被告
    於八十六年因竊盜案件，經本院分別判處有期徒刑六月及三月確定，先後於八十
    六年七月二十日及八十七年二月十五日執行完畢，有臺灣高等法院被告前科紀錄
    表一紙在卷足憑，於五年內再犯本件有期徒刑之罪，為累犯，應依刑法第四十七
    條規定加其刑。另被告係精神分裂症病患，因中斷治療，致使其精神症狀惡化，
    且明顯影響其判斷力、記憶力及對外界處理能力下降，有行政院衛生署臺東醫院
    函所附病歷在卷足憑，應屬精神耗弱之人，依刑法第十九條第二項規定減輕之刑
    。並依法先加重後減輕之。爰審酌被告之犯罪動機、目的、手段、對被害人所造
    成之損害及犯後態度等一切情狀，量處如主文所示之刑，並諭知易科罰金之折算
    標準。
三、又本院斟酌被告之精神狀態，及其前於行政院衛生署臺東醫院之病歷資料，足認
    被告有接受專業、規則、長期治療之必要，以期減少病情復發之可能性，並減緩
    進一步之衰退、心智功能之障礙，為求其能接受妥適之治療與監護，避免再度造
    成本人、家人與社會之危險、傷害之建議，爰併宣告於刑之執行完畢或赦免後令
    入相當處所，施以監護處分一年，以資兼顧。
據上論斷，依刑事訴訟法第二百九十九條第一項前段，刑法第三百二十一條第三款、
第四十七條、第十九條第二項、第四十一條第一項前段、第八十七條第二項、第三項
，罰金罰鍰提高標準條例第二條。
本案經檢察官林圳義到庭執行職務
中     華     民     國     九十二     年      七      月      十八     日
                                  臺灣臺東地方法院刑事庭
                                        審判長法  官  楊力進
                                              法  官  范乃中
                                              法  官  柯姿佐
右正本證明與原本無異。
如不服本判決，應於判決送達後十日內向本院提出上訴狀。（須附繕本）
「切勿逕送上級法院」
                                              書記官  蘇美琴
中     華     民     國     九十二     年      七      月     二十八    日
附記
刑法第三百二十一條第三款
 (加重竊盜罪)
犯竊盜罪而有左列情形之一者，處六月以上五年以下有期徒刑：
三  攜帶兇器而犯之者。


司法院資訊處製作；財團法人民間司法改革基金會備份。
